【裁判字號】    98,裁,2230
【裁判日期】    980917
【裁判案由】    營利事業所得稅
【裁判全文】
最  高  行  政  法  院  裁  定
                                      98年度裁字第2230號
上  訴  人  力大電子有限公司
代  表  人  甲○○
被 上訴 人  財政部臺北市國稅局
代  表  人  乙○○
上列當事人間營利事業所得稅事件，上訴人對於中華民國98年6
月24日臺北高等行政法院98年度訴字第409號判決，提起上訴，
本院裁定如下：
    主  文
上訴駁回。
上訴審訴訟費用由上訴人負擔。
    理  由
一、按對於高等行政法院判決之上訴，非以其違背法令為理由，
    不得為之，行政訴訟法第242條定有明文。依同法第243條第
    1項規定，判決不適用法規或適用不當者，為違背法令；依
    同法第243條第2項規定，判決有該條項所列各款情形之一者
    ，為當然違背法令。又提起上訴，應以上訴狀表明上訴理由
    並應添具關於上訴理由之必要證據，復為同法第244條第1項
    第4款及第2項所明定。是當事人提起上訴，如以原審判決有
    不適用法規或適用不當為理由時，其上訴狀應有具體之指摘
    ，並揭示該法規之條項或其內容；如以原審判決有行政訴訟
    法第243條第2項所列各款情形為理由時，其上訴狀應揭示合
    於該條款之事實。上訴狀或理由書如未依上述方法表明，或
    其所表明者顯與上開法條規定之違背法令情形不相合時，即
    難認為已合法表明上訴理由，其上訴自非合法。
二、緣上訴人未辦理民國（下同）93年度未分配盈餘申報，被上
    訴人按上訴人93年度營利事業所得稅核定課稅所得額新臺幣
    （下同）12,883,754元，減除當年度應納之營利事業所得稅
    3,210,938元後，核定93年度未分配盈餘9,672,816元，加徵
    10%營利事業所得稅967,281元。上訴人不服，循序提起行政
    訴訟，經原審法院判決駁回後，提起本件上訴。
三、上訴意旨雖主張：原審認定上訴人尚乏其他佐證予以證明系
    爭發票係遭人脅迫取走，實與一般經驗有違；上訴人當時有
    向警局及法務部臺北市調查處請求協助，且有證人劉紫萍之
    證詞，說明當時事實經過，發票確為奪取者所奪取，原審判
    決理由內容未就此部分說明為何不予採用；上訴人請求傳訊
    士桓公司人員等人，原審未予傳訊，且未備理由，卻以尚乏
    其他佐證證明，前後理由矛盾等語。惟原判決係以上訴人93
    年度營利事業所得稅部分，被上訴人依據財稅資料中心之統
    一發票查核清單、專案申請調檔統一發票查核清單及上訴人
    進出口報單資料，查得上訴人虛開不實統一發票銷售額175,
    903,756元，核定其他收入14,074,715元及課稅所得額12,88
    3,754元，上訴人不服上開課稅所得額12,883,754元之處分
    ，循序提起行政訴訟，業經臺北高等行政法院於98年3月19
    日以97年度訴字第2855號判決駁回上訴人之訴在案。故本件
    上訴人就未分配盈餘加徵10%營利事業所得稅967,281元為爭
    執，在上開課稅所得額12,883,754元之處分被撤銷前，原審
    自不能否定該處分之效力。從而，被上訴人據以核定上訴人
    93年度未分配盈餘為9,672,816元，而予加徵10%營利事業所
    得稅967,281元，於法洵無不合。至於上訴人就93年度營利
    事業所得稅核定課稅所得額爭訟部分，倘經法院判決確定有
    所變更，被上訴人自應依被上訴人90年12月7日北區稅一第
    90061674號函附處理規定，更正系爭未分配盈餘，而於上訴
    人權益無礙等語為由，駁回其訴。觀諸前開上訴意旨，卻係
    針對另件93年度營利事業所得稅（核定課稅所得額）案之行
    政訴訟判決（臺北高等行政法院97年度訴字第2855號），陳
    述其不服之理由，而非針對本件未分配盈餘核定案之行政訴
    訟判決，表明其如何不適用法規、適用法規不當、或合於行
    政訴訟法第243條第2項所列各款之情形，自難認對本案原判
    決之如何違背法令已有具體之指摘。依首開規定及說明，應
    認其上訴為不合法。
四、依行政訴訟法第249條第1項前段、第104條、民事訴訟法第9
    5條、第78條，裁定如主文。
中    華    民    國    98    年    9     月    17    日
                    最高行政法院第七庭
                        審判長法官  藍  獻  林
                              法官  廖  宏  明
                              法官  張  瓊  文
                              法官  姜  素  娥
                              法官  林  文  舟
以  上  正  本  證  明  與  原  本  無  異
中    華    民    國    98    年    9     月    18    日
                              書記官  邱  彰  德


司法院資訊處製作；財團法人民間司法改革基金會備份。
